【裁判字號】    98,訴,210
【裁判日期】    980916
【裁判案由】    違反毒品危害防制條例
【裁判全文】
臺灣花蓮地方法院刑事判決               98年度訴字第210號
公  訴  人  臺灣花蓮地方法院檢察署檢察官
被      告  乙○○
                    （現於臺灣花蓮監獄另案執行中）
指定辯護人  阮慶文律師
上列被告因違反毒品危害防制條例案件，經檢察官提起公訴（98
年度偵字第1345號），本院判決如下：
    主  文
乙○○共同販賣第二級毒品，累犯，處有期徒刑柒年陸月，扣案
之SAMSUNG廠牌行動電話壹支（含SIM卡壹張，門號為0000000000
）沒收，未扣案之共同販賣毒品所得新臺幣貳仟元與共同正犯甲○○連帶沒收，如全部或一部不能沒收時，以其財產連帶抵償之
。
    事  實
一、乙○○（綽號「阿弟仔」）前於民國93年間因違反職役職責
    案件，經國防部東部地方軍事法院判處有期徒刑1年2月確定
    ，嗣於94年10月 2日執行完畢。猶不知悔改，與甲○○（甲○○所犯販賣第二級毒品罪部分，經臺灣高等法院花蓮分院
    以97年上訴字第117號判決判處有期徒刑7年 6月，提起上訴
    後，業經最高法院以97年度臺上字第5091號判決駁回上訴在
    案）基於意圖營利販賣第二級毒品安非他命之犯意聯絡，由
    甲○○於96年5月11日某時，先以其所有 0000000000號行動
    電話指示乙○○在不詳地點，將價值新臺幣（下同）2000元
    之第二級毒品安非他命販賣予丙○○。嗣甲○○於96年5月1
    5日20時許，為警在花蓮縣花蓮市○○街182號4樓401室當場
    查獲，並扣得甲○○所有供販賣毒品所用之 SAMSUNG廠牌行
    動電話1支（含SIM卡1張，門號為 0000000000），乙○○則
    於96年6月7日15時10分許為警持本院核發之搜索票，至其位
    於花蓮縣吉安鄉○○○街105巷4號住處搜索，當場查獲與本
    案無關之行動電話1支、現金 9700元及供己施用之第二級毒
    品安非他命2包（含袋毛重合計1.1公克，已由本院96年度花
    簡字第795號簡易判決諭知沒收）等物。
二、案經臺灣高等法院花蓮分院檢察署函請臺灣花蓮地方法院檢
    察署檢察官偵查起訴。
    理  由
壹、證據能力方面：
一、按被告以外之人於審判外之言詞或書面陳述，除法律有規定
    者外，不得作為證據。又被告以外之人於審判外之陳述，經
    當事人於審判程序同意作為證據，法院審酌該言詞陳述或書
    面陳述作成時之情況，認為適當者，亦得為證據。當事人、
    代理人或辯護人於法院調查證據時，知有第159條第1項不得
    為證據之情形，而未於言詞辯論終結前聲明異議者，視為有
    前項之同意，刑事訴訟法第159條第1項及第159條之5分別定
    有明文。查檢察官所提出與上列事實有關之證據（即證人甲○○於偵訊時之證述、被告乙○○於警詢、偵訊時之供述、
    通訊監察譯文等），被告及其辯護人於本院準備程序中均表
    示同意作為證據，且迄於本院言詞辯論終結前亦未聲明異議
    ，依前開規定，認為證人甲○○於偵訊時之證述、被告於警
    詢及偵查中之供述均有證據能力。
二、又按司法警察機關於合乎通訊保障及監察法第5條第1項所規
    定之要件，在偵查中向檢察官提出聲請，經由檢察官核發通
    訊監察書後，即得實施通訊監察，修正前之通訊保障及監察
    法第 5條定有明文。經查，本案員警對卷附行動電話實施監
    聽錄音，已依法取得檢察官核發之通訊監察書，有通訊監察
    書（含通訊監察書電話附表）在卷可稽。依據該通訊監察書
    記載，案由涉嫌觸犯之法條為毒品危害防制條例第4條第1項
    ，實施監察通訊，監察方法為監聽、錄音及其他，因之，前
    開通訊監察書均已載明涉嫌觸犯案由、監察對象、監察之通
    訊種類及號碼等足資識別之特徵、監察處所、理由、方法、
    聲請機關或依職權核發、執行機關、適用法條、監聽結果報
    告等事項，已符合前開法定要件，是以本案員警對共犯甲○○所使用之行動電話實施監聽錄音，並未逾越授權實施監察
    之範圍。再者，共犯甲○○及被告於監聽過程透露犯罪行為
    之陳述，並非因員警監聽所致，其陳述係出於共犯甲○○、
    被告之自由意思，自可採信，因之監聽錄音所取得之證據，
    有證據能力。又監聽錄得之錄音，係憑機械力照錄，未經人
    為操作，復未伴有個人主觀意見在內，應有證據能力；而將
    監聽之內容製作成譯文，乃將上開具有證據能力之監聽錄得
    之錄音具體為文字紀錄，此部分雖屬傳聞，然被告及其辯護
    人於本院審理時，就上揭通訊監聽譯文，不否認監聽譯文之
    內容為真正且未聲明異議，況該通訊監聽譯文係由承辦員警
    基於查緝本案之偵查過程中所製作，無證據顯示存有詐偽或
    虛飾之情事，應無顯不可信之情形，則該監聽譯文依據刑事
    訴訟法第159條之5規定，有證據能力。
貳、實體方面：
一、訊據被告固不否認甲○○有將安非他命交給伊，要伊轉送給
    丙○○之事實，惟否認有何販賣安非他命之犯行，辯稱：本
    來甲○○將安非他命交給伊送給丙○○，但後來伊自己將該
    安非他命用掉，並沒有將安非他命交給丙○○云云，惟查：
（一）被告於警詢時已明確供承：伊綽號為「阿弟仔」，但並不
      是甲○○的下線，是甲○○與對方談好了毒品交易價錢及
      量，才叫伊替他送貨，伊只是替他送東西給他交代的人，
      伊與甲○○之間並沒有直接交易，伊所要的毒品都是他給
      的，伊與丙○○沒有交情，都是甲○○交代伊後伊才去送
      貨的等語（見98年度偵字第1345號卷第12頁、第13頁、第
      20 頁），且觀以共犯甲○○與證人丙○○於96年5月12日
      11時50分許之通訊監聽譯文所載：「甲○○：喂，昨天阿
      弟有拿男的還是女的給你？丙○○：有拿男的，他說欠錢
      先拿2000。甲○○：你拿女的嗎？丙○○：不是女的，是
      男的2000」等語，其二人對話中所謂「男的」、「女的」
      分別係安非他命、海洛因之代號乙節，亦據證人丙○○於
      本院審理時證稱：「…男的、女的是指安非他命、海洛因
      ，電話中的意思是說我跟阿弟仔拿2000元的安非他命，但
      我欠錢，…」等語（見本院卷第 104頁）明確，可見甲○○當時打電話給丙○○係為確認被告交付何種毒品給丙○○，丙○○在電話中即答稱：「阿弟仔」係交付2000元之
      安非他命，且因沒有錢，所以欠著等語，而上情亦經被告
      與甲○○於另一通電話中確認無誤等情，有甲○○嗣於同
      日15時44分許打電話給被告之通訊監聽譯文所載：「乙○○：丙○○有拿2000。甲○○：我知道」等語（見96年度
      偵字第2416號卷第14頁、第15頁之通訊監察譯文）無訛，
      足證共犯甲○○確於96年5月11日（即上開對話之前1天）
      某時，指示被告在不詳地點，共同販賣價值2000元之第二
      級毒品安非他命予丙○○，堪無置疑。此外，復有共犯甲○○所有供販賣毒品聯絡時使用之SAMSUNG牌行動電話1支
      （含SIM卡1張、門號為0000000000）扣案可資佐證。被告
      雖以前揭情詞置辯，然證人丙○○於本院審理時已證稱：
      不認識被告等語（見本院卷第 102頁），可見被告與丙○○間毫無交情可言，若被告未將價值2000元之安非他命交
      給丙○○，丙○○應會據實告知甲○○，自無可能為迴護
      被告，而在電話中謊稱有拿到安非他命，而且還是先用欠
      的之理，是被告之上開辯解顯有違常理，自難採信。
（二）至證人甲○○於本院審理時固證稱：當時有打電話給被告
      ，叫被告幫伊送2000元的安非他命給丙○○，但被告說有
      事沒有去，伊打電話給丙○○是要確認云云，然據前開通
      訊監察譯文之對話內容，丙○○已告知甲○○有收到2000
      元之安非他命，被告亦有告訴甲○○有交付2000元之安非
      他命給丙○○，可見證人甲○○之前開證述與上揭通訊監
      察譯文之對話內容有明顯之歧異，且被告自始迄今均未曾
      供稱其有告訴甲○○說沒有空送安非他命給丙○○云云，
      況甲○○前經警、偵訊及本院、臺灣高等法院花蓮分院及
      最高法院審理時，均未曾以前揭情詞置辯，若上開其證述
      之情節為真，何以未據實以告，至本院作證時始翻異前詞
      ，可見其上開證述要屬迴護被告之詞，自難採信，無從為
      被告有利之證明。
（三）另證人丙○○於本院審理中雖證稱：沒有向甲○○買過安
      非他命，伊與甲○○常一起施用毒品，不知道「阿弟仔」
      的名字，對上揭通訊監察譯文之內容沒有記憶云云（見本
      院卷第102頁至第103頁）。但觀諸上開通訊監察譯文之內
      容甚為明確，且證人丙○○於本院審理時亦證稱：電話中
      的意思是說我跟阿弟仔拿2000元的安非他命，但我欠錢，
      …」等語（見本院卷第 104頁），可見證人丙○○與甲○○在上開電話中確有談及購買2000元安非他命之情節，是
      證人丙○○稱不復記憶云云，應係迴護被告而對實情有所
      保留之詞，亦不足為被告有利之證明。
（四）衡以販賣安非他命係違法行為，非可公然為之，不論是瓶
      裝或紙包之毒品，均可任意分裝增減份量，而每次買賣之
      價格、數量，亦隨時依雙方之關係深淺、資力、需求程度
      及對行情之認知等因素，機動調整，故販賣毒品之利得，
      除行為人坦承犯行，或毒品交易之價格、數量俱臻明確以
      外，委難查得其情。惟不論販賣之人究係從價差或量差中
      牟取販賣毒品之不法利益，然營利之不法意圖，則無不同
      ，被告及甲○○與證人丙○○並非至親好友，卻肯甘冒風
      險，將安非他命出售予丙○○，由此推之，應係有利可圖
      所致，自可認定被告確實有從中獲利，情極明灼，其主觀
      上有營利之意圖，要屬無疑。是本件事證明確，被告販賣
      第二級毒品罪之犯行堪以認定，應依法論科。
二、按安非他命係毒品危害防制條例第 2條第2項第2款所規定之
    第二級毒品。核被告所為，係犯毒品危害防制條例第4條第2
    項之販賣第二級毒品罪，其與共犯甲○○就上開犯行間有犯
    意聯絡及行為分擔，為共同正犯。又被告有前開所述之科刑
    及執行紀錄，有臺灣高等法院被告前案紀錄表 1份在卷可按
    ，其於有期徒刑執行完畢後， 5年以內故意再犯本件有期徒
    刑以上之罪，為累犯，除法定本刑無期徒刑依刑法第65條第
    1項規定不得加重外，餘法定本刑應依刑法第47條第1項規定
    加重其刑。爰審酌被告素行不佳，不知以正常工作謀生，遠
    離毒品施用之誘惑，竟鋌而走險，與甲○○共同販賣安非他
    命予他人施用，惡性非輕，事後猶飾詞卸責，毫無悔意之態
    度等一切情狀，量處如主文所示之刑。
三、至被告共同販賣第二級毒品所得2000元雖未扣案，仍應依毒
    品危害防制條例第19條第 1項規定，併予宣告與共犯甲○○
    連帶沒收，如全部或一部不能沒收時，以其財產連帶抵償之
    。另扣案之行動電話1支（SAMSUNG廠牌，含SIM卡1張，門號
    為0000000000），係共犯甲○○所有供販毒所用之物，亦應
    依同條例第19條第1項規定宣告沒收。
據上論斷，應依刑事訴訟法第299條第1項前段，毒品危害防制條
例第4條第2項、第19條第1項，刑法第11條前段、第28條、第 47
條第1項，判決如主文。
本案經檢察官張立中到庭執行職務。
中    華    民    國    98    年    9     月    16    日
                  刑事第三庭審判長法 官 李世華
                                  法 官 湯國杰
                                  法 官 許乃文
以上正本證明與原本無異。
如不服本判決應於收受送達後10日內向本院提出上訴書狀，並應
敘述具體理由。其未敘述上訴理由者，應於上訴期間屆滿後20日
內向本院補提理由書 (均須按他造當事人之人數附繕本) 「切勿
逕送上級法院」。
中    華    民    國    98    年    9     月    16    日
                                書記官
附錄本判決論罪科刑法條：
毒品危害防制條例第4條：
製造、運輸、販賣第一級毒品者，處死刑或無期徒刑；處無期徒
刑者，得併科新臺幣1千萬元以下罰金。
製造、運輸、販賣第二級毒品者，處無期徒刑或 7年以上有期徒
刑，得併科新臺幣7百萬元以下罰金。
製造、運輸、販賣第三級毒品者，處 5年以上有期徒刑，得併科
新臺幣5百萬元以下罰金。
製造、運輸、販賣第四級毒品者，處 3年以上10年以下有期徒刑
，得併科新臺幣3百萬元以下罰金。
製造、運輸、販賣專供製造或施用毒品之器具者，處1年以上7年
以下有期徒刑，得併科新臺幣1百萬元以下罰金。
前五項之未遂犯罰之。


司法院資訊處製作；財團法人民間司法改革基金會備份。
